# 请教陈版：回购股票用于员工股权激励，但发放时卖掉股票支付现金

提问人：ttbeast 时间：2022-03-01 15:07:07
请教陈版：
如题，某上市公司回购股票用于员工股权激励，分三年进行业绩考核，根据考核结果分三年发放，但回购的股票在公司账户，由股权激励计划管理委员会管理，委员会根据考核结果有权对实际发放份额做出调整。
对于考核“合格”及以上的员工，根据计划方案，由委员会择机卖出对应份额的股票，获得的现金支付给员工，股价变动的风险由员工承担。有以下几个理解请您看下是否正确：
1 、该员工股权激励属于权益结算：用于股权激励的股票属于二级市场回购，虽实际发放时是以现金支付，但相关的风险全部由员工承担，只是改变了支付的形式。
2 、股价变动产生的公允价值变动计入公司的“资本公积——股本溢价”中：股票登记在公司的股票账户中，参考权益结算的处理方式。
3 、分期计提的费用通过“其他综合收益”归集，支付时转入库存股。

回答人：chenyiwei
1 、由于最终约定是授予现金，因此属于现金结算股份支付。需确认相关负债和公允价值变动。所持有的回购股份继续作为库存股核算，不确认库存股作为自身权益工具的公允价值变动。
2 、相关负债的变动应合理确定归属于职工薪酬费用和金融负债公允价值变动损益的份额。
3 、分期计提的职工薪酬费用仍正常计入管理费用或者其他成本、费用类科目，与其他综合收益无关。